Inventaris van kaarten, tekeningen en foto's behorend tot het archief van mr. Johan Rudolph Thorbecke
Nationaal Archief, Den Haag
Familie Thorbecke - Kaarten, Tekeningen en Foto's
Thorbecke / Kaarten
oudste stuk - jongste stuk: 1802-1870
THF
32 inventarisnummer(s);
Kaarten, prenten en foto's
Nationaal Archief, Den Haag
Thorbecke
Dit archief bevat een verzameling negentiende-eeuwse kaarten, portretten en prenten van de familie Thorbecke, voornamelijk van Johan Rudolph Thorbecke (1798-1872).
Archiefvorming
Geschiedenis van het archiefbeheer
De verwerving van het archief
Het archief is voor langere tijd in beheer, niet in eigendom verkregen.
Inhoud en structuur van het archief
Selectie en vernietiging
Andere privédocumenten, die voorkwamen in de oorspronkelijke inventaris, zijn inmiddels in 2.21.161 opgenomen.
Aanwijzingen voor de gebruiker
Openbaarheidsbeperkingen
Volledig openbaar.
Materiële beperkingen
Het archief kent geen beperkingen voor het raadplegen van stukken als gevolg van slechte materiële staat.
Aanvraaginstructie
Openbare archiefstukken kunnen online worden aangevraagd en gereserveerd. U kunt dit ook via de terminals in de studiezaal van het Nationaal Archief doen. Om te kunnen reserveren dient u de volgende stappen te volgen:
Creëer een account of log in.
Selecteer in de archiefinventaris een archiefstuk.
Klik op ‘Reserveer’ en kies een tijdstip van inzage.
Verwant materiaal
Beschikbaarheid van kopieën
Inventarisnummers van dit archief zijn niet in kopievorm beschikbaar
Verwante archieven
2.21.161 en 2.21.162, archief Thorbecke en aanvulling
Beschrijving van de series en archiefbestanddelen
- JOHAN RUDOLPH THORBECKE (1798-1872) EN ADELHEID SOLGER (1817-1870)., III
  - Stukken betreffende de opleiding van Johan Rudolph en de door hem uitgeoefende funkties., B
    - Hoogleraar aan de Hogeschool te Leiden (1831-1849)., 7
      - Afbeelding van de historische optocht van de studenten der Leidse hogeschool op 8 februari 1845., 998
        kaart
    - Minister van Binnenlandse Zaken (1862-1866)., 15
      - Oorkonde ter herinnering aan de opening van de staatsspoorwegen in Noordbrabant., 360
    - Lid van de Tweede Kamer der Staten-Generaal(1866-1871)., 16
      - Proces-verbaal van het steken van de eerste spade ter verbetering van de waterweg van Rotterdam naar zee., 1866; 419
      - Proces-verbaal van het leggen van de gedenksteen voor de Oranjesluizen., 1870; 419
    - Leider van de liberalen in het algemeen., 19
      - Tabellarische staten van de uitslagen der verkiezingen voor de Tweede Kamer in juni 1852. Gedrukt., 1001-1001; 1 omslag
        - blad., 1001
        - blad., 1001
        - blad., 1001
  - Stukken van particuliere aard., C
    - Portretten van duitse vrienden en relaties., 1821, 1854 en Z.j.; 1004-1004
      - blad., 1004
      - blad., 1004
      - blad., 1004
      - blad., 1004
      - blad., 1004
      - blad., 1004
      - blad., 1004
      - blad., 1004
    - Gekleurde tekening, voorstellende een stadsgezicht te Gent, door J. Rutten., Z j.; 1005
    - Kaart van de stad Gent, Gedrukt., 1825; 1006; 1 stuk
    - Portretten van nederlandse vrienden en relaties., 1832, 1856 en Z.j.; 1008-1008
      - blad., 1008
      - blad., 1008
      - blad., 1008
      - blad., 1008
      - blad., 1008
    - Prent, Thorbecke aangeboden door Julius Hubner te Dresden., 1853; 1011; 1 stuk
    - Prent, voorstellend een bal te 's Gravenhage ter ere van de diplomatie., 1863; 1013; 1 stuk
    - Huldeblijk voor J.R. Thorbecke van J. Hage, rustend onderwijzer te Leiderdorp., 1865; 1014; 1 stuk
    - Portret van een onbekende dame., Z.j.; 1015-1015
      - blad., 1015
      - blad., 1015
  - Verzamelde stukken., F
    - Kaarten en afbeeldingen., l
      - Politiek en staatsrecht., h
        - Lijsten van leden der Tweede Kamer, die vóór of tegen de wetsontwerpen tot wijziging van de grondwet gestemd hebben., 666
      - Buitenlandse Zaken., c
        - Twee kaarten en een afbeelding van het terrein van de Krimoorlog., 1854; 684-684
          - Kaart 1., 684
          - Kaart 2., 684
          - Afbeelding., 684
        - Plattegrond van de Assemblée Législative van de Franse Republiek met de namen der afgevaardigden tijdens de zitting., 1849-1852; 684
        - Portret van Leopold I, koning der Belgen., Z.j.; 1017
      - Onderwijs., f
        - Prent van de maskerade der Leidse studenten., d.d. 11 juni 1860; 705
      - Kunsten en Wetenschappen., g
        - Portret van Jean Paul Friedrich Richter., 1802; 725
        - Portret van H. Tollens Cz., 726
        - Photographische reproductie van de Magna Carta van koning Jan van Engeland, d.d 1215, met vertaling in modern engels., 727
        - Photographie van een borstbeeld van Pieter Adriaensz. van der Werff, burgemeester van Leiden tijdens het beleg., 1865; 727
        - Kaart van Kreuznach en omgeving., 728
        - Oorkonde van de onthulling van Rembrandts standbeeld te Amsterdam in 1852., 730
        - Portret van J.W.Pieneman d.d., 1846; 730
        - Portret van de beeldhouwer Thorwaldsen., 1823; 730
        - Portretten van de kunstenaars C. Vogel von Vogelstein en Friedrich Preller., 730-730
          - blad., 730
          - blad., 730
      - Handel en Nijverheid., j
        - Oorkonde aangeboden aan de 's Gravenhaagse subcommissie voor de wereldtentoonstelling te Parijs in 1855., 738
      - Waterstaat en verkeer., l
        - Kaart van de havenaanleg te Bremerhaven d.d., 1849; 760
      - Godsdienst en geestelijke stromingen., q
        - Portret van Catharina von Bora., 802
      - Bizondere personen., t
        - Diverse portretten d.d. 1841-1865, waaronder één van Thorbecke en zijn vrouw samen., 815-815
          - blad., 815
          - blad., 815
          - blad., 815
          - blad., 815
          - blad., 815
          - blad., 815
          - blad., 815
          - blad., 815
          - blad., 815
        - Portretten van leden van het Koninklijk Huis., 1018-1018
          - blad., 1018
          - blad., 1018
          - blad., 1018
        - Portretten van diverse Duitsers, niet uit de kring van Thorbecke zelf, misschien gedeeltelijk afkomstig van de familie Solger., 1019-1019
          - blad., 1019
          - blad., 1019
          - blad., 1019
          - blad., 1019
          - blad., 1019
          - blad., 1019
          - blad., 1019
  - Stukken, afkomstig van Adelheid Solger., G
    - Gravure van een bijbelse voorstelling door C.Kruseman, toegezonden aan mevrouw Thorbecke., 1852; 1020
- STUKKEN BETREFFENDE JOHAN RUDOLPH THORBECKE VERZAMELD DOOR ZIJN VERWANTEN EN ANDEREN., IV
  - Foto van het standbeeld., 945
- RUDOLPH FREDERIK KAREL THORBECKE (1839-1861)., VII
  - Portret van Rudolph Thorbecke, in tweevoud., Z.j.; 1027-1027
    - blad 1., 1027
    - blad 2., 1027
- HENRIETTE JOHANNA CHARLOTTE FRANZISKA SOLGER-VON DER GROEBEN (1790-1867)., XII
  - Portret (pasteltekening) van Henriëtte von der Groeben door Louise Seidler., 1812; 1030; 1 stuk
- MARIE FRANZISKA ERNESTINA EMILIE SOLGER, ERNESTINE OTTILIE HENRIETTE CAROLINE SOLGER EN HUGO SOLGER., XIII
  - Tekeningen van verschillende duitse kunstenaars, verzameld door leden van de familie Solger., Z.j.; 1033-1033
    - blad., 1033
    - blad., 1033
    - blad., 1033
    - blad., 1033
    - blad., 1033
    - blad., 1033